臺灣板橋地方法院民事判決　　　　　　 100年度訴字第2124號
原　　　告　A女　　　 詳卷
訴訟代理人　陳怡均律師
被　　　告　陳定宇　　另案於法務部矯正署臺北監獄執行中
上列當事人間請求侵權行為損害賠償事件，經本院於民國100年
11月10日言詞辯論終結，判決如下：
    主  文
被告應給付原告新台幣伍拾陸萬參仟參佰貳拾柒元及自民國100
年4月27日起至清償日止按年息百分之五計算之利息。
原告其餘之訴駁回。
訴訟費用由被告負擔二分之一，餘由原告負擔。
本判決第一項於原告以新台幣壹拾捌萬柒仟元供擔保後，得為
假執行。
原告其餘假執行之聲請駁回。
    事實及理由
一、原告主張：
  １被告基於強制性交之犯意，於民國98年6月17日凌晨2時30分
    許，見原告獨自一人騎乘機車，遂尾隨原告侵入原告位於臺
    北縣五股鄉○○路住處地下1樓之停車場內，原告停妥機車
    後發現有異而往安全梯方向跑，被告追趕上原告，著手對原
    告進行強制性交行為，以其自備之白布1條摀住原告之口，
    原告掙扎喊叫救命，被告乃改用該布勒住原告之頸部，將原
    告拖拉至該處地下2樓之樓梯間，原告因而昏厥，被告即褪
    去原告下半身所穿著之裙子及內褲，欲將其性器官插入原告
    之性器官之際，發現原告月事來潮，始作罷，離去現場。被
    告上開行為，經本院100年度侵訴字第12號刑事判決被告侵
    入住宅強制性交未遂，累犯，處有期徒刑柒年，該刑事案件
    目前上訴二審中。
  ２被告故意不法侵害原告之身體、健康，致原告受有下列損害
    ，被告應負賠償責任：
  (1)醫療費用新台幣（下同）1210元。
  (2)工作收入損失16667元：
    原告因本件事故致身體、健康受有損害，請假在家休息20日
    ，原告月薪為25000元，休息20日扣薪16667元。
  (3)增加生活上需要45450元：
    原告於本件事故發生後，不敢單獨外出，至100年3月仍預約
    計程車上班通勤，原告僅請求自98年7月7日起半年之上班交
    通費45000元，另450元係原告於98年6月24日醫院回診所支
    出之計程車費450元。
  (4)精神慰撫金100萬元。
    被告侵入住宅，以暴力勒住原告脖子，造成原告昏迷，脫下
    原告裙子內褲進行性侵，原告萬萬沒想到在自己社區內會發
    生此事，長達一年以上不敢獨處，須家人陪伴，在身體及心
    理受到極大傷害，精神上自有痛苦，請求慰撫金100萬元。
  ３並聲明：被告應給付原告0000000元及自起訴狀繕本送達翌
    日起至清償日止按年息百分之五計算之利息。願供擔保請准
    宣告假執行。
二、被告則以：
    對於原告請求醫療費用、工作收入損失、交通費等項，並無
    意見。伊雖有性侵未遂犯行，然並未對原告為實質性侵行為
    ，原告請求慰撫金100萬元實屬過高等語置辯。
三、原告主張被告於前揭時地侵入住宅強制性交未遂之事實，為
    被告所自認，自堪信為真實。被告以暴力勒住原告脖子，造
    成原告昏迷，著手性侵行為，係故意不法侵害原告之身體、
    貞操，致原告受有損害，被告應負侵權行為損害賠償責任。
    茲就原告各項請求審酌如下：
  (1)就原告請求醫療費用1210元、工作收入損失16667元、計程
    車費45450元等項，業據原告提出醫療費單據、請假證明、
    計程車單據為證，且為被告所不爭執，此部分請求應予准許
    。
  (2)慰撫金部分：
    按不法侵害他人之身體、健康、名譽、自由、信用、隱私、
    貞操，或不法侵害其他人格法益而情節重大者，被害人雖非
    財產上之損害，亦得請求賠償相當之金額，民法第195條第1
    項定有明文。本件被告侵入住宅，以暴力勒住原告脖子，造
    成原告昏迷，脫下原告裙子內褲性侵未遂，造成原告身心受
    創，長達一年以上不敢獨處，須家人陪伴，身體及心理受到
    極大傷害，精神上自有痛苦，得依民法第195條請求被告賠
    償慰撫金。查原告高中畢業，擔任過門市小姐，月入25000
    元，名下無財產（見稅務電子閘門財產所得調件明細表）；
    被告高中畢業，任送貨員，月入25000元，名下有一不動產
    ，財產總額117024元（見稅務電子閘門財產所得調件明細表
    ），爰審酌兩造之學經歷財產收入及原告所受之痛苦等一切
    情狀，認原告請求慰撫金50萬元為適當。
四、綜上，被告應給付原告563327元及自100年4月27日即起訴狀
    繕本送達翌日起至清償日止按年息百分之五計算之利息。原
    告逾此範圍之請求，為無理由，應予駁回。
五、原告陳明願供擔保，聲請宣告假執行，經核原告勝訴部分，
    並無不合，爰酌定相當之擔保金額宣告之；原告其餘假執行
    之聲請，因訴之駁回而失所依據，不予准許。
六、結論：原告之訴為一部有理由，一部無理由，依民事訴訟法
    第79條、第390條第2項，判決如主文。
中    華    民    國   100    年    11    月    24    日
                                    
                  民事第三庭    法  官  陳映如                                                                                            
以上正本係照原本作成
如對本判決上訴，須於判決送達後20日內向本院提出上訴狀。如
委任律師提起上訴者，應一併繳納上訴審裁判費。 

中    華    民    國   100    年    11    月    24    日
                            書記官  林勁丞